臺灣高雄地方法院刑事判決　　　　　　　 94年度訴字第165號
公　訴　人　臺灣高雄地方法院檢察署檢察官
被　　　告　甲○○
上列被告因搶奪等案件，經檢察官提起公訴（93年度偵字第1607
8、20041號），本院適用簡式審判程序判決如下：
    主  文
甲○○共同意圖為自己不法之所有，而搶奪他人之動產，累犯，
處有期徒刑壹年。
    事  實
一、甲○○曾於民國（下同）89 年 1 月間犯施用第 2 級毒品
    罪，經臺灣臺中地方法院判處有期徒刑 6 月確定，於 89
    年 9 月間又因施用第 2 級毒品罪，經臺灣臺中地方法院判
    處有期徒刑 7 月確定，再於 89 年 10 月犯施用第 1 級毒
    品罪，經臺灣高等法院臺中分院判處有期徒刑 10 月確定，
    復於 90 年 1 月因竊盜案件，經臺灣臺中地方法院判處有
    期徒刑 4 月，上開施用第 2 級毒品罪之有期徒刑 7 月、
    施用第 1 級毒品罪之有期徒刑 10 月及竊盜罪之有期徒刑
    4 月，並定其應執行刑為有期徒刑 1 年 6 月，且與前揭施
    用第 2 級毒品罪之有期徒刑 6 月部分接續執行，於 92 年
    3 月 12 日執行完畢，竟無悔悟，又與丙○○（業已另行審
    結）共同基於意圖為自己不法所有之犯意聯絡，於 93 年 6
    月 6 日上午 9 時 30 分許，由丙○○騎乘ＸＱＢ─ 217
    號機車後載甲○○，在高雄市市○○路 25 巷 14 號前，自
    左後方駛近行人乙○○（已滿 18 歲）之身旁，即乘乙○○
    不及防備時，由甲○○下手搶奪乙○○之手提紙袋 1 只（
    起訴書誤載為皮包），內有現金新台幣（下同）8 千元、身
    分證與健保卡各 1 枚、高雄第三信用合作社與聯邦銀行之
    信用卡各1 張，及化妝品等物，得手後，丙○○分得3 千元
    及
    搶得之
    月26日因毒品案為警逮捕，被發現持有上開
    ，供出來源，經警依法於同年7 月1 5 日下午2 時20分許，
    搜索高雄市○○區○○路199 號丙○○之住所而查獲，並循
    線查得甲○○涉案。
二、案經高雄市政府警察局三民第 2 分局及高雄市政府警察局
    楠梓分局報請臺灣高雄地方法院檢察署檢察官偵查起訴。
    理  由
一、上揭事實，業據被告甲○○於審理時均坦承不諱，核與被害
    人乙○○（見搶奪案警卷第 7 ～ 8 頁）於警訊中陳述之情
    節相符，並有乙○○簽具之贓物認領保管收據（見搶奪案警
    卷第 20 頁）1 件在卷足稽，是本件事證明確，被告犯行洵
    堪認定。
二、核被告甲○○所為，係犯刑法第 325 條第 1 項之搶奪罪。
    被告與丙○○間有犯意之聯絡，行為之分擔，為共同正犯。
    又被告曾於 89 年 1 月間犯施用第 2 級毒品罪，經臺灣臺
    中地方法院判處有期徒刑 6 月確定，於 89 年 9 月間又因
    施用第 2 級毒品罪，經臺灣臺中地方法院判處有期徒刑 7
    月確定，再於 89 年 10 月犯施用第 1 級毒品罪，經臺灣
    高等法院臺中分院判處有期徒刑 10 月確定，復於 90 年 1
    月因竊盜案件，經臺灣臺中地方法院判處有期徒刑 4 月確
    定，上開施用第 2 級毒品罪之有期徒刑 7 月、施用第 1
    級毒品罪之有期徒刑 10 月及竊盜罪之有期徒刑 4 月，並
    經法院定其應執行刑為有期徒刑 1 年 6 月，且與前揭施用
    第 2 級毒品罪之有期徒刑 6 月部分接續執行，於 92 年 3
    月 12 日執行完畢，此有臺灣高等法院被告全國前案紀錄表
    可按，五年以內再犯本件有期徒刑以上之罪，為累犯，依刑
    法第47條規定加重其刑。至被告另於93年9 月20日凌晨0 時
    50分，單獨騎乘機車，在臺東市○○街113 號前，搶奪被害
    人魏慧雯手提袋1 案，業經臺灣臺東地方法院93年度訴字第
    180 號判決確定，有臺灣臺東地方法院上開判決（見本院卷
    第92～97頁）、臺灣臺東地方法院檢察署檢察官上訴書（見
    本院卷第103 頁）及臺灣高等法院花蓮分院94年度上訴字第
    38號判決各1 份在卷可參，該案搶奪犯行雖與被告93年6 月
    6 日所犯本案搶奪犯行，相隔僅3 月有餘，然被告業於本院
    詳陳：其所犯本案犯行，係與共同被告丙○○共乘機車行駛
    道路，共同臨時起意而為，然93年9 月20日之搶奪犯行，則
    係因積欠毀損他人車輛之賠償費，無力償還，而單獨騎機車
    於臺東市時臨時起意而行搶等詞甚明（見本院卷第100 ～10
    1 頁、第118 頁），足見本案與上開臺灣臺東地方法院之搶
    奪案，並非基於概括犯意連續搶奪，自非屬連續犯，是以本
    案之搶奪犯行與臺灣臺東地方法院前開案件之搶奪犯行，並
    不具有裁判上一罪之關係，而非上開臺灣臺東地方法院搶奪
    案件之確定判決效力所及，因此，本院自得就本案被告所為
    之搶奪犯行予以審判，附此敘明。爰審酌被告前有竊盜及多
    次毒品前科，且均經法院判處罪刑，並已執行完畢在案，已
    如前述，顯見其素行不良，且於本案搶奪犯行後，未幾，又
    另行起意在臺東市再度行搶，亦述之於前，復見其年輕力壯
    ，竟不思以正當方法賺取生活所需，而為本件搶奪犯行，且
    其飛車行搶，使被害人生恐慌之心，嚴重影響社會治安，惡
    性非輕，並生相當實害，惟念其犯罪後於審理中，已然坦承
    犯行，態度尚佳等一切情狀，量處如主文所示之刑。
據上論斷，應依刑事訴訟法第299 條第1 項前段、第273 條之1
第1 項，刑法第28條、第325 條第1 項、第47條，判決如主文。
本案經檢察官丁○○到庭執行職務。
中　　華　　民　　國　　94　　年　　4　　 月　 7  　　日
                    刑事第三庭法　官  高思大
右正本證明與原本無異。
如不服本判決，應於判決送達後10日內向本院提出上訴狀，上訴
於台灣高等法院高雄分院（須附繕本）。
                              書記官  蔡語珊
中　　華　　民　　國　　94　　年　　4 　　月　 11 　　日
附錄論罪條文：
中華民國刑法第325條第1項：
          意圖為自己或第三人不法之所有，而搶奪他人之動產
          者，處6月以上5年以下有期徒刑。
